臺灣臺中地方法院刑事判決
110年度訴字第852號
公  訴  人  臺灣臺中地方檢察署檢察官
被      告  邱嘉君




            張維  





            徐炳傑




上列被告因詐欺案件，經檢察官提起公訴（109年度偵字第32426
號），被告就被訴事實為有罪之陳述，經告知簡式審判程序之旨
，並聽取被告與公訴人之意見後，本院合議庭裁定由受命法官獨
任進行簡式審判程序，判決如下：
    主    文
己○○犯如附表二編號1 至11、13至16、18所示之罪，各處如附
表二編號1 至11、13至16、18所示之刑，及附表二編號1 至11、
13至15所示之沒收。有期徒刑部分，應執行有期徒刑參年貳月。
壬○犯如附表二編號12所示之罪，處如附表二編號12所示之刑及
沒收。
辛○○犯如附表二編號17所示之罪，處如附表二編號17所示之刑
及沒收。
    犯罪事實
一、己○○、壬○於民國107年5月間，與辛○○、郭翊綺於 107
    年6 月間，分別加入羅家濠及其他真實身分不詳之成年人所
    組成3 人以上，以實施詐術為手段，具持續性、牟利性及結
    構性之詐欺集團犯罪組織（無證據證明有未滿18歲之人參與
    ，下稱本案詐欺集團），擔任出面領取詐欺被害人所匯款項
    之「車手」（己○○、壬○、辛○○、郭翊綺所涉參與犯罪
    組織罪嫌，業經臺灣高等法院臺中分院以108 年度上更一字
    第42號判決確定；羅家濠所涉參與犯罪組織罪嫌，業經最高
    法院以109年度台上字第822號判決確定），其等分工方式為
    由羅家濠負責發放提款卡給車手，供車手持提款卡提款，約
    定以提領金額之2％為報酬。
二、己○○於參與本案詐欺集團期間，與羅家濠及本案詐欺集團
    不詳成員共同意圖為自己不法所有，基於3 人以上共同以網
    際網路對公眾散布而犯詐欺取財罪、隱匿詐欺所得去向之一
    般洗錢犯意聯絡，先由本案詐欺集團不詳成員，於附表一編
    號1至11、13至15所示時間，以附表一編號1至11、13至15所
    示方式，向附表一編號1 至11、13至15所示癸○○等人施用
    詐術，致癸○○等人陷於錯誤，於附表一編號1 至11、13至
    15所示時間，將附表一編號1 至11、13至15所示金額，匯款
    至附表一編號1 至11、13至15所示人頭帳戶。而後己○○以
    附表一編號1至11、13至15所示方式，取得附表一編號1至11
    、13至15所示人頭帳戶之提款卡後，於附表一編號1至11、1
    3至15所示提款時間，前往附表一編號1至11、13至15所示提
    領地點，提領如附表一編號1 至11、13至15所示癸○○等人
    匯入之贓款後（其中附表一編號6 部分，包含臺灣新北地方
    法院108 年度金訴字第51號，即另案被告齊柏凱違反洗錢防
    制法等案件中，被害人廖敏惠於107年5月31日12時24分許，
    匯入華南商業銀行帳號000-000000000000號帳戶〈戶名：齊
    柏凱〉之新臺幣〈下同〉16,000元，此部分不在本件起訴範
    圍），己○○將上開提領之詐欺款項交予羅家濠，再輾轉交
    由所屬詐欺集團其他成員，以此方法製造金流之斷點，而隱
    匿該詐欺所得之去向。
三、壬○於參與本案詐欺集團期間，與羅家濠及本案詐欺集團不
    詳成員共同意圖為自己不法所有，基於3 人以上共同以網際
    網路對公眾散布而犯詐欺取財罪、隱匿詐欺所得去向之一般
    洗錢犯意聯絡，先由本案詐欺集團不詳成員，於附表一編號
    12所示時間，以附表一編號12所示方式，向附表一編號12所
    示丑○○施用詐術，致丑○○陷於錯誤，於附表一編號12所
    示時間，將附表一編號12所示金額，匯款至附表一編號12所
    示人頭帳戶。而後壬○以附表一編號12所示方式，取得附表
    一編號12所示人頭帳戶之提款卡後，於附表一編號12所示提
    款時間，前往附表一編號12所示提領地點，提領如附表一編
    號12所示丑○○匯入之贓款後，壬○將上開提領之詐欺款項
    交予羅家濠，再輾轉交由所屬詐欺集團其他成員，以此方法
    製造金流之斷點，而隱匿該詐欺所得之去向。
四、己○○於參與本案詐欺集團期間，與壬○、郭翊綺、羅家濠（
    上3人另經臺灣新竹地方法院以108年金訴字第135號判決分
    別判處有期徒刑1年2月、1年2月、1年3月確定）及本案詐欺
    集團不詳成員共同意圖為自己不法所有，基於3人以上共同
    以網際網路對公眾散布而犯詐欺取財罪、隱匿詐欺所得去向
    之一般洗錢犯意聯絡，先由本案詐欺集團不詳成員，於附表
    一編號16所示時間，以附表一編號16所示方式，向附表一編
    號16所示申○○施用詐術，致申○○陷於錯誤，於附表一編號16
    所示時間，將附表一編號16所示金額，匯款至附表一編號16
    所示人頭帳戶。而後己○○以附表一編號16所示方式，取得附
    表一編號16所示人頭帳戶之提款卡後，將該提款卡交予郭翊
    綺，由郭翊綺於附表一編號16所示提款時間，前往附表一編
    號16所示提領地點，提領如附表一編號16所示申○○匯入之贓
    款後，郭翊綺將上開提領之詐欺款項交予壬○，再由壬○交予
    羅家濠後，輾轉交由所屬詐欺集團其他成員，以此方法製造
    金流之斷點，而隱匿該詐欺所得之去向。
五、辛○○於參與本案詐欺集團期間，與壬○、己○○、羅家濠（上3
    人另經臺灣新竹地方法院以108年金訴字第135號判決分別判
    處有期徒刑1年2月、1年2月、1年3月確定）及本案詐欺集團
    不詳成員共同意圖為自己不法所有，基於 3人以上共同以網
    際網路對公眾散布而犯詐欺取財罪、隱匿詐欺所得去向之一
    般洗錢、以不正方法取得他人向金融機構申請開立之帳戶收
    受財物之特殊洗錢犯意聯絡，先由本案詐欺集團不詳成員，
    於附表一編號17所示時間，以附表一編號17所示方式，向附
    表一編號17所示卯○○施用詐術，致卯○○陷於錯誤，於附表一
    編號17所示時間，將附表一編號17所示金額，匯款至附表一
    編號17所示人頭帳戶。而後辛○○以附表一編號17所示方式，
    取得附表一編號17所示人頭帳戶之提款卡後，於附表一編號
    17所示提款時間，前往附表一編號17所示之提領地點，提領
    如附表一編號17所示卯○○匯入之贓款5,000 元（超過上開5,
    000元部分，不在本件起訴範圍）後，辛○○將上開提領之詐
    欺款項及不明所得款項交予己○○，再由己○○交予羅家濠後，
    再輾轉交由所屬詐欺集團其他成員，以此方法製造金流之斷
    點，而隱匿該詐欺所得之去向。
六、己○○於參與本案詐欺集團期間，與壬○、辛○○、羅家濠（上3
    人另經臺灣新竹地方法院以108年金訴字第135號判決分別判
    處有期徒刑1年2月、1年2月、1年3月確定）及本案詐欺集團
    不詳成員共同意圖為自己不法所有，基於 3人以上共同以網
    際網路對公眾散布而犯詐欺取財罪、隱匿詐欺所得去向之一
    般洗錢犯意聯絡，先由本案詐欺集團不詳成員，於附表一編
    號18所示時間，以附表一編號18所示方式，向附表一編號18
    所示午○○施用詐術，致午○○陷於錯誤，於附表一編號18所示
    時間，將附表一編號18所示金額，匯款至附表一編號18所示
    人頭帳戶。而後辛○○以附表一編號18所示方式，取得附表一
    編號18所示人頭帳戶之提款卡後，於附表一編號18所示提款
    時間，前往附表一編號18所示提領地點，提領如附表一編號
    18所示午○○匯入之贓款後，辛○○將上開提領之詐欺款項交予
    己○○，再由己○○交予羅家濠後，輾轉交由所屬詐欺集團其他
    成員，以此方法製造金流之斷點，而隱匿該詐欺所得之去向
    。
七、案經癸○○、未○○、庚○○、丁○○、酉○○、甲○○、
    劉秉逸、亥○○、寅○○、子○○、乙○○、丑○○、葉秋
    妤、丙○○、戌○○、申○○、卯○○及午○○告訴；暨高
    雄市政府警察局刑事警察大隊報告臺灣屏東地方檢察署偵辦
    後，陳請臺灣高等檢察署臺中檢察分署檢察長令轉臺灣苗栗
    地方檢察署，再陳請臺灣高等檢察署臺中檢察分署檢察長核
    轉臺灣臺中地方檢察署檢察官偵查起訴。
    理    由
一、程序部分：
    本件被告壬○、己○○、辛○○所犯均非死刑、無期徒刑、
    最輕本刑為3 年以上有期徒刑之罪，或高等法院管轄第一審
    之案件，被告3 人於本院準備程序中，就前揭被訴事實均為
    有罪之陳述，經本院告以簡式審判程序之旨，並聽取檢察官
    及被告3人之意見後，本院合議庭業已依刑事訴訟法第273條
    之1第1項之規定，裁定由受命法官獨任進行簡式審判程序，
    是本件之證據調查，依刑事訴訟法第273條之2規定，不受同
    法第159條第1項、第161條之2、第161條之3、第163條之1及
    第164條至第170條規定之限制，合先敘明；又本案卷內之物
    證、書證等證據，依同法第273條之2 規定，不受同法第159
    條第1項關於傳聞法則規定之限制，依法均有證據能力。
二、認定犯罪事實所憑之證據及理由：
(一)上開犯罪事實，業據被告壬○、己○○、辛○○於警詢、偵
    查及本院審理時均坦承不諱（高雄市刑大警卷一第127至132
    頁、第203至210頁、第243至257頁、108偵28708卷第81至88
    頁、本院卷第259至261頁、第276至277頁），核與下列證據
    相符而可採：
  ⒈證人即共同正犯郭翊綺於警詢及偵查時之證述（高市警刑大
    警卷一第291至301頁、第309至312頁、108偵28708卷第81至
    88頁）。
  ⒉證人即告訴人癸○○、未○○、庚○○、丁○○、酉○○、
    甲○○、巳○○、亥○○、寅○○、子○○、乙○○、陳靖
    宇、辰○○、丙○○、戌○○、申○○、卯○○、午○○於
    警詢時之證述（高市警刑大警卷一第361至362頁、卷二第11
    至13頁、第25至27頁、第39至43頁、第55至56頁、第65至67
    、第93至94頁、第105至107頁、第113至115頁、第123至125
    頁、第135 至136頁、第151至152頁、第189至191頁、第257
    至259頁、第273至275頁、第433至434頁、第463至466頁、
    第481至482頁）。
  ⒊監視器影像一覽表（高市警刑大警卷一第139至163頁、108
    偵1361卷第51至76頁）。
  ⒋告訴人報案及匯款相關資料
 (1)告訴人癸○○部分：臉書廣告訊息、LINE對話紀錄截圖、金
    門縣警察局金湖分局金湖派出所受理刑事案件報案三聯單、
    內政部警政署反詐騙案件紀錄表（高市警刑大警卷一第 363
    至372頁）。
 (2)告訴人未○○部分：臉書廣告訊息、LINE對話紀錄截圖（高
    市警刑大警卷二第19至23頁）。
 (3)被害人庚○○部分：LINE對話紀錄截圖、轉帳交易紀錄、高
    雄市政府警察局仁武分局仁武派出所受理刑事案件報案三聯
    單、內政部警政署反詐騙案件紀錄表（高市警刑大警卷二第
    29至38頁）。
 (4)告訴人丁○○部分：臺北市政府警察局中山分局民權一派出
    所受理刑事案件報案三聯單、LINE對話紀錄截圖、內政警政
    署反詐騙案件紀錄表（高市警刑大警卷二第45至54頁）。
 (5)告訴人酉○○部分：LINE對話紀錄截圖、臺南市政府警察局
    歸仁分局大潭派出所受理刑事案件報案三聯單、內政部警政
    署反詐騙案件紀錄表（高市警刑大警卷二第57至64頁）。
 (6)告訴人甲○○部分：LINE對話紀錄截圖、土地銀行自動櫃員
    機存戶交易明細表、臺中市政府警察局第三分局健康派出所
    受理刑事案件報案三聯單、內政部警政署反詐騙案件紀錄表
    （高市警刑大警卷二第69至77頁、第81至82頁）。
 (7)告訴人劉秉逸部分：LINE對話紀錄截圖、彰化縣警察局彰化
    分局芬園分駐所受理刑事案件報案三聯單、內政部警政署反
    詐騙案件紀錄表（高市警刑大警卷二第95至102頁）。
 (8)被害人亥○○部分：屏東縣政府警察局東港分局新園分駐所
    受理刑事案件報案三聯單、LINE對話紀錄截圖、臉書廣告訊
    息、轉帳交易紀錄、內政部警政署反詐騙案件紀錄表（高市
    警刑大警卷二第108至112頁）。
 (9)告訴人寅○○部分：臺中市政府警察第四分局大墩派出所受
    理刑事案件報案三聯單、LINE對話紀錄截圖、內政部警政署
    反詐騙案件紀錄表（高市警刑大警卷二第117至122頁）。
(10)告訴人子○○部分：LINE對話紀錄截圖、臉書廣告訊息、轉
    帳交易紀錄、新北市政府警察局新莊分局光華派出所受理刑
    事案件報案三聯單、內政部警政署反詐騙案件紀錄表（高市
    警刑大警卷二第127至134頁）。
(11)被害人乙○○部分：中國信託銀行自動櫃員機交易明細表、
    臺中市政府警察局太平分局坪林派出所受理刑事案件報案三
    聯單、內政部警政署反詐騙案件紀錄表（高市警刑大警卷二
    第137至140頁）。
(12)告訴人丑○○部分：LINE對話紀錄截圖、郵政自動櫃員機交
    易明細表、彰化縣警察局員林分局員林派出所受理刑事案件
    報案三聯單、內政部警政署反詐騙案件紀錄表（高市警刑大
    警卷二第153至162頁）。
(13)告訴人辰○○部分：LINE對話紀錄截圖（高市警刑大警卷二
    第197至201頁）。
(14)被害人丙○○部分：中國信託銀行自動櫃員機交易明細表、
    臉書廣告訊息、LINE對話紀錄截圖、宜蘭縣政府警察宜蘭分
    局新生派出所受理刑事案件報案三聯單、內政部警政署反詐
    騙案件紀錄表（高市警刑大警卷二第260至272頁）
(15)告訴人謝獻翔部分：臉書廣告訊息、基隆市警察局第二分局
    正濱派出所受理刑事案件報案三聯單、內政部警政署反詐騙
    案件紀錄表（高市警刑大警卷二第276至280頁）。
(16)告訴人申○○部分：臺中市政府警察局太平分局新平派出所
    受理刑事案件報案三聯單、內政部警政署反詐騙案件紀錄表
    （高市警刑大警卷二第435至438頁）。
(17)告訴人卯○○部分：新竹市警察局第一分局西門派出所受理
    刑事案件報案三聯單、內政部警政署反詐騙案件紀錄表（高
    市警刑大警卷二第467至470頁）。
(18)告訴人午○○部分：LINE對話紀錄截圖、臉書廣告訊息、郵
    政自動櫃員機交易明細表、金門縣警察局金城分局金城派出
    所受理刑事案件報案三聯單、內政部警政署反詐騙諮詢專線
    紀錄表（高市警刑大警卷二第483至490頁、卷三第3 至10頁
    ）。
  ⒌人頭帳戶交易明細表：
 (1)合作金庫商業銀行三重分行帳號000-0000000000000 號帳戶
   （戶名：陳淑華）交易明細表（高市警刑大警卷一第351至35
    2頁）。
 (2)華南商業銀行帳號000-000000000000號帳戶（戶名：齊柏凱
    ）交易明細表（高市警刑大警卷二第9至10頁）。
 (3)臺灣中小企業銀行帳號000-00000000000號帳戶（戶名：齊
    柏凱）交易明細表（高市警刑大警卷二第103頁）。
 (4)彰化商業銀行帳號000-00000000000000號帳戶（戶名：郭惠
    茹）交易明細表（高市警刑大警卷二第147至149頁）
 (5)中華郵政臺北南海郵局帳號000-00000000000000號帳戶（戶
    名：丁義修）交易明細表（高市警刑大警卷二第187頁）。
 (6)華南商業銀行帳號000-000000000000號帳戶（戶名：張雅惠
    ）交易明細表（高市警刑大警卷二第233頁）。
 (7)合作金庫商業銀行東三重分行帳號000-0000000000000號帳
    戶（戶名：張珈瑄）交易明細表（高市警刑大警卷二第421
    頁）。
 (8)元大銀行竹北分行帳號000-0000000000000000號帳戶（戶名
    ：古家瑜）交易明細表（高市警刑大警卷二第461至462頁）
    。
  ⒍相關法院判決：
  (1)臺灣新竹地方法院108年度金訴字第135號刑事判決（109偵
     32426卷第75至93頁）。
  (2)本院108年度訴字第857號等刑事判決（109偵32426卷第95
     至123頁）。
  (3)臺灣新北地方法院108年度金訴字第51號刑事判決（109偵
     32426卷第125至136頁）。
  (4)臺灣高等法院臺中分院107年度上訴字第2311號刑事判決（
     109偵32426卷第167至190頁）。
  (5)臺灣新竹地方法院107年度訴字第913號、107年度金訴字第
     67號刑事判決（109偵32426卷第191至207頁）。
(二)綜上所述，本件事證明確，被告己○○、壬○、辛○○上開
    三人以上共同以網際網路對公眾散布而犯詐欺取財罪、一般
    洗錢等犯行，均堪以認定，應依法論科。
三、論罪科刑之理由：
(一)依被告己○○、壬○、辛○○所述情節及卷內證據，其等所
    參與之本案詐欺集團，其成員至少有其3 人、羅家濠、郭翊
    綺及向附表一所示告訴人等施行詐術之本案詐欺集團不詳成
    員，足認被告3人所屬本案詐欺集團，乃3人以上共同犯之，
    並以網際網路為傳播工具對公眾散布詐欺訊息無訛。
(二)洗錢防制法第15條之特殊洗錢罪，係在無法證明前置犯罪之
    特定不法所得，而未能依洗錢防制法第14條之一般洗錢罪論
    處時，始予適用。倘能證明人頭帳戶內之資金係前置之特定
    犯罪所得，即應逕以一般洗錢罪論處，自無適用特殊洗錢罪
    之餘地。另過往實務見解，雖認行為人對犯特定犯罪所得之
    財物或利益作直接使用或消費之處分行為，或僅將自己犯罪
    所得財物交予其他共同正犯，屬犯罪後處分贓物之行為，非
    本條例規範之洗錢行為，惟依修正後洗錢防制法規定，倘行
    為人意圖掩飾或隱匿特定犯罪所得來源，而將特定犯罪所得
    直接消費處分，甚或交予其他共同正犯，或由共同正犯以虛
    假交易外觀掩飾不法金流移動，即難認單純犯罪後處分贓物
    之行為，應仍構成洗錢防制法第2 條第1 或2 款之洗錢行為
    （最高法院108 年度台上字第1744號、108 年度台上字第30
    86號判決要旨參照）。被告己○○、壬○、辛○○、羅家濠
    及本案詐欺集團不詳成員，就本案所犯詐欺取財犯行，使告
    訴人等將款項匯入該集團掌控之人頭帳戶，而後由被告3 人
    或郭翊綺提款後轉交上手，以隱匿其等詐欺所得去向，業如
    前述，所為已切斷資金與當初犯罪行為之關聯性，隱匿犯罪
    行為或該資金不法來源或本質，使偵查機關無法藉由資金之
    流向追查犯罪者，揆諸前開說明，核與洗錢防制法第14條第
    1 項一般洗錢罪之要件相合。
(三)核被告己○○就附表一編號1 至11、13至16、18部分所為，
    均係犯刑法第339條之4第1項第2款、第3 款之三人以上共同
    以網際網路對公眾散布而犯詐欺取財罪、洗錢防制法第14條
    第1 項之一般洗錢罪；被告壬○就附表一編號12部分所為，
    係犯刑法第339條之4 第1項第2款、第3款之三人以上共同以
    網際網路對公眾散布而犯詐欺取財罪、洗錢防制法第14條第
    1 項之一般洗錢罪；被告辛○○就附表一編號17部分所為，
    係犯刑法第339條之4第1 項第2款、第3款之三人以上共同以
    網際網路對公眾散布而犯詐欺取財罪、洗錢防制法第14條第
    1項之一般洗錢罪。
(四)被告己○○、壬○、辛○○參與本案詐欺集團，雖未親自實
    施電話詐騙行為，而推由同犯罪集團之其他成員為之，但其
    等與本案詐欺集團其他不詳成員間，就上開犯行分工擔任領
    取告訴人等所匯遭詐騙款項後輾轉交付上手之車手任務，堪
    認被告3 人與參與上開犯行之羅家濠及本案詐欺集團不詳成
    員間，具有相互利用之共同犯意，各自分擔部分犯罪行為，
    被告己○○就附表一編號1 至11、13至15所犯上開加重詐欺
    等犯行，及被告壬○就附表一編號12所犯上開加重詐欺等犯
    行，與羅家濠及本案詐欺集團不詳成員間各具有犯意聯絡與
    行為分擔；被告己○○就附表一編號16所犯上開加重詐欺等
    犯行，與被告壬○、郭翊綺、羅家濠及本案詐欺集團不詳成
    員間各具有犯意聯絡與行為分擔；被告辛○○就附表一編號
    17所犯上開加重詐欺等犯行，與被告壬○、己○○、羅家濠
    及本案詐欺集團不詳成員間各具有犯意聯絡與行為分擔；被
    告己○○就附表一編號18所犯上開加重詐欺等犯行，與被告
    壬○、辛○○、羅家濠及本案詐欺集團不詳成員間各具有犯
    意聯絡與行為分擔，均為共同正犯。
(五)被告己○○、壬○、辛○○所犯上開三人以上共同以網際網路對
    公眾散布而犯詐欺取財罪、一般洗錢罪，均有部分合致，且
    犯罪目的單一，均為想像競合犯，本院審酌上開各罪之法定
    刑及被告3 人於審判時坦承洗錢犯行，符合洗錢防制法第16
    條第2 項減輕其刑規定等情，依刑法第55條前段規定，對被
    告己○○、壬○、辛○○所犯上開各罪，各從一重，均論以三人
    以上共同詐欺取財罪。
(六)公訴意旨雖未就被告己○○、壬○、辛○○就附表一編號1至18所
    為，同時該當洗錢防制法第14條第1 項之一般洗錢罪，惟上
    開部分與被告3人經起訴之加重詐欺罪，各具想像競合之裁
    判上一罪關係，業如前述，應為起訴效力所及，且經本院於
    準備程序告知其3人犯罪事實、罪名（本院卷第259頁），依
    刑事訴訟法第267條規定，本院自應就上開部分併予審理。
(七)詐欺取財罪，係為保護個人之財產法益而設，行為人罪數之
    計算，應依遭詐騙之被害人人數計算。被告己○○所犯如附
    表一編號1 至11、13至16、18所示之16罪，係犯意各別，行
    為互殊，均應分論併罰。
(八)洗錢防制法第16條第2 項固規定「犯前二條之罪，在偵查或
    審判中自白者，減輕其刑」，查被告己○○、壬○、辛○○
    於本院審理時坦承上開洗錢犯行，故其等所犯上開洗錢犯行
    ，原均應依上開規定減輕其刑，惟被告3 人本案所為均係從
    一重之刑法加重詐欺取財罪處斷，該重罪並無法定減刑事由
    ，參照最高法院108 年度台上大字第3563號裁定法理，無從
    再適用上開條項規定減刑，僅能於量刑時予以衡酌，併予敘
    明。
(九)爰以行為人之責任為基礎，審酌詐欺集團犯罪危害民眾甚鉅
    ，為政府嚴加查緝並加重刑罰，被告己○○、壬○、辛○○
    正值青年，不思循正當管道獲取財物，貪圖不法利益，價值
    觀念偏差，加入本案詐欺犯罪組織並擔任提款車手而為本案
    犯行，所為嚴重損害財產交易安全及社會經濟秩序，破壞人
    際間之信任關係，造成告訴人等精神痛苦，所生危害非輕，
    所為誠屬不當；並兼衡其等參與本案犯罪之分工、角色深淺
    ，犯後尚知坦認全部犯行之態度，就洗錢犯行，於審理時自
    白，各符合自白減刑之規定（學理所稱想像競合所犯輕罪之
    釐清作用）；並參酌各告訴人等遭詐欺金額、被告己○○、
    壬○、辛○○所提領金額及報酬數額；暨被告壬○自述為國
    小畢業學歷，以粗工為業、月收入約10,000元；被告己○○
    自述為國中畢業學歷，前從事汽車美容業、月收入約30,000
    元；被告辛○○自述為國中肄業學歷，以鐵工為業、月收入
    約20,000元，均未婚、無扶養未成年子女之工作經歷、家庭
    生活及經濟狀況（本院卷第277至278頁）等一切情狀，就被
    告己○○、壬○、辛○○所涉各罪，分別量處如附表二編號
    1 至16「宣告刑及沒收欄」所示之刑，並審酌被告己○○所
    犯附表一編號1至11、13至16、18所示之16罪，分別係於107
    年5 月30日至同年6月8日所為，犯罪時間間隔不大，尚稱密
    接，犯罪手段、態樣及所擔任之角色大致相同，同為侵害財
    產法益，並非侵害不可代替或不可回復性之個人法益（參刑
    事案件量刑及定執行刑參考要點第24、25點），並參諸刑法
    第51條第5 款係採限制加重原則，而非累加原則之意旨，以
    及被告己○○參與情節及附表一編號1 至11、13至16、18所
    示告訴人等所受財產損失等情況，就有期徒刑部分，定其應
    執行刑如主文所示。
四、沒收部分：
(一)被告己○○、壬○、辛○○參與本案詐欺集團組織之報酬，
    據其等於本院審理時供稱，係其等提領金額之 2％等語（見
    本院卷第277頁），是被告3人各次犯行之犯罪所得如附表一
    編號1 至15、17「報酬欄」所示，雖未扣案，均應依第38條
    之1第1項之規定，於各該罪刑下宣告沒收，並於全部或一部
    不能沒收或不宜執行沒收時，依同條第3 項之規定，均追徵
    其價額。另被告己○○並非提領附表一編號16、18所示部分
    詐欺贓款之人，卷內亦無其他證據證明被告己○○就此部分
    個人實際分配之犯罪所得為何，檢察官亦未舉證證明被告邱
    嘉君實際有何犯罪所得，自難就附表一編號16、18所示部分
    犯行，對被告己○○之犯罪所得宣告沒收，附此敘明。
(二)被告己○○、壬○、辛○○或郭翊綺等人持以提領贓款之人
    頭帳戶金融卡，均未扣案，且該等人頭帳戶業經通報列為警
    示帳戶，無法再供正常流通交易使用，實質上無何價值，又
    上開人頭帳戶金融卡並非違禁物或法定應義務沒收之物，爰
    均不為沒收之諭知。
據上論斷，應依刑事訴訟法第273 條之1第1項、第299條第1項前
段，洗錢防制法第14條第1項、第16條第2項，刑法第11條前段、
第28條、第339條之4第1項第2款、第3 款、第55條前段、第51條
第5款、第38條之1第1項前段、第3項，刑法施行法第1條之1第1
項，判決如主文。
本案經檢察官蔡仲雍提起公訴，檢察官戊○到庭執行職務。
中    華    民    國   110    年    9     月    16    日
                  刑事第十七庭  法  官  孫藝娜
以上正本證明與原本無異。
如不服本判決應於收受判決後20日內向本院提出上訴書狀，並應
敘述具體理由；其未敘述上訴理由者，應於上訴期間屆滿後20日
內向本院補提理由書（均須按他造當事人之人數附繕本）「切勿
逕送上級法院」。
                                書記官  譚鈺陵
中    華    民    國   110    年    9     月    16    日
附錄本案論罪科刑法條全文：
中華民國刑法第339條之4
犯第 339 條詐欺罪而有下列情形之一者，處 1 年以上 7 年以
下有期徒刑，得併科 1 百萬元以下罰金：
一、冒用政府機關或公務員名義犯之。
二、三人以上共同犯之。
三、以廣播電視、電子通訊、網際網路或其他媒體等傳播工具，
    對公眾散布而犯之。
前項之未遂犯罰之。
洗錢防制法第14條
有第二條各款所列洗錢行為者，處 7 年以下有期徒刑，併科新
臺幣 5 百萬元以下罰金。
前項之未遂犯罰之。
前二項情形，不得科以超過其特定犯罪所定最重本刑之刑。
洗錢防制法第15條
收受、持有或使用之財物或財產上利益，有下列情形之一，而無
合理來源且與收入顯不相當者，處 6 月以上 5 年以下有期徒刑
，得併科新臺幣 5 百萬元以下罰金：
一、冒名或以假名向金融機構申請開立帳戶。
二、以不正方法取得他人向金融機構申請開立之帳戶。
三、規避第 7 條至第 10 條所定洗錢防制程序。
前項之未遂犯罰之。

附表一：
編號 告訴人         詐欺方式 匯款時間 匯款地點  匯款金額 （新臺幣）    匯款帳號 提領人、提領時間、地點、金額  共    犯  行為模式  報  酬    1 癸○○ 不詳詐欺集團成員於社群 網站FACEBOOK，張貼虛偽 販賣冷氣機訊息，致癸○ ○陷於錯誤，加入賣家提 供之私人通訊軟體LINE聯 繫後，於右列時間、地點 ，匯款右列金額，至右列 帳戶。                 106年6月 5 日18時 45分許   金門縣○ ○鎮○○ 0000號（ 透過網路 銀行轉帳 ）       15,000元 合作金庫商業銀行三重分行 帳號000-0000000000000號帳戶（戶名：陳淑華） 己○○；107年6月5 日18時51分 ；臺中市○○區 ○○路○段 000 號之全家超商自 動櫃員機；15,0 00元           羅家濠將提 款卡交予己 ○○提款後 ，將領得款 項交予羅家 濠。       300 元（ 計算式： 15,000元 ×2％＝3 00元）     2 未○○ 不詳詐欺集團成員於社群 網站FACEBOOK，張貼虛偽 販賣冷氣機訊息，致未○ ○陷於錯誤，加入賣家提 供之私人通訊軟體LINE聯 繫後，於右列時間、地點 ，匯款右列金額，至右列 帳戶。                 107年5月 31日12時 53分許   高雄市○ ○區○○ 路000 號 、714 號 （統一超 商中民門 市ATM）  16,000元 華南商業銀行 帳號000-0000 00000000號帳 戶（戶名：齊 柏凱）       己○○；107年5 月31日13時3 分 ；新竹縣○○鄉 ○○街00號之中 華郵政新豐山崎 郵局自動櫃員機 ；16,000元     羅家濠將提 款卡交予己 ○○提款後 ，將領得款 項交予羅家 濠。       320 元（ 計算式： 16,000元 ×2％＝3 20元）     3 庚○○ 不詳詐欺集團成員於社群 網站FACEBOOK，張貼虛偽 販賣冷氣機訊息，致庚○ ○陷於錯誤，加入賣家提 供之私人通訊軟體LINE聯 繫後，於右列時間、地點 ，匯款右列金額，至右列 帳戶。                 107年5月 31日11時 22分許   高雄市○ ○區○○ 路00號（ 透過網路 銀行轉帳 ）       10,000元 華南商業銀行 帳號000-0000 00000000號帳 戶（戶名：齊 柏凱）       己○○；107年5 月31日11時54分 許；新竹縣○○ 鄉○○路000 號 之統一超商中國 信託銀行自動櫃 員機；15,000元 （編號3、4合併 提領）         羅家濠將提 款卡交予己 ○○提款後 ，將領得款 項交予羅家 濠。       200 元（ 計算式： 10,000元 ×2％＝2 00元）     4  丁○○ 不詳詐欺集團成員於社群 網站FACEBOOK，張貼虛偽 販賣冷氣機訊息，致丁○ ○陷於錯誤，加入賣家提 供之私人通訊軟體LINE聯 繫後，於右列時間、地點 ，匯款右列金額，至右列 帳戶。                 107年5月 31日11時 50分許   臺北市○ ○區○○ ○路○段 000 號（ 華南銀行 圓山分行 ）        5,000元 華南商業銀行 帳號000-0000 00000000號帳 戶（戶名：齊 柏凱）         100 元（ 計算式： 5,000 元 ×2％＝1 00元）     5 酉○○ 不詳詐欺集團成員於社群 網站FACEBOOK，張貼虛偽 販賣冷氣機訊息，致酉○ ○陷於錯誤，加入賣家提 供之私人通訊軟體LINE聯 繫後，於右列時間、地點 ，匯款右列金額，至右列 帳戶。                 107年5月 31日12時 9 分許   臺南市○ ○區○○ 路○段00 0 巷00號 （統一超 商大潭門 市ATM）   15,000元 華南商業銀行 帳號000-0000 00000000號帳 戶（戶名：齊 柏凱）       己○○；107年5 月31日12時17分 許；新竹縣○○ 鄉○○街00號之 中華郵政新豐山 崎郵局自動櫃員 機；15,000元   羅家濠將提 款卡交予己 ○○提款後 ，將領得款 項交予羅家 濠。       300 元（ 計算式： 15,000元 ×2％＝3 00元）     6  甲○○ 不詳詐欺集團成員於社群 網站FACEBOOK，張貼虛偽 販賣冷氣機訊息，致甲○ ○陷於錯誤，加入賣家提 供之私人通訊軟體LINE聯 繫後，於右列時間、地點 ，匯款右列金額，至右列 帳戶。                 107年5月 31日12時 21分許   臺中市○ ○區市○ ○○路00 0 號（土 地銀行西 屯分行AT M）      15,000元 華南商業銀行 帳號000-0000 00000000號帳 戶（戶名：齊 柏凱）       己○○；107年5 月31日12時30分 ；新竹縣○○鄉 ○○路○段00號 之全家超商自動 櫃員機；20,000 元（含另案被害 人廖敏惠於同日 12時24分許所匯 入之16,000元， 此部分不在本件 起訴範圍）     羅家濠將提 款卡交予己 ○○提款後 ，將領得款 項交予羅家 濠。       300 元（ 計算式： 15,000元 ×2％＝3 00元）     7 劉秉逸 不詳詐欺集團成員於社群 網站FACEBOOK，張貼虛偽 販賣冷氣機訊息，致劉秉 逸陷於錯誤，加入賣家提 供之私人通訊軟體LINE聯 繫後，於右列時間、地點 ，匯款右列金額，至右列 帳戶。                 107年5月 31日13時 許       彰化縣○ ○鄉○○ 路○段00 0 號（透 過網路銀 行轉帳） 8,000元 華南商業銀行 帳號000-0000 00000000號帳 戶（戶名：齊 柏凱）       己○○；107年5 月31日13時8 分 ；新竹縣○○鄉 ○○路000 號之 統一超商中國信 託銀行自動櫃員 機；8,000元    羅家濠將提 款卡交予己 ○○提款後 ，將領得款 項交予羅家 濠。       160 元（ 計算式： 8,000元  ×2％＝1 60元）     8 亥○○ 不詳詐欺集團成員於社群 網站FACEBOOK，張貼虛偽 販賣冷氣機訊息，致亥○ ○陷於錯誤，加入賣家提 供之私人通訊軟體LINE聯 繫後，於右列時間、地點 ，匯款右列金額，至右列 帳戶。                 107年5月 31日13時 48分許   屏東縣○ ○鄉○○ 村○○路 00000 號 （透過網 路銀行轉 帳）     10,000元 華南商業銀行 帳號000-0000 00000000號帳 戶（戶名：齊 柏凱）       己○○；107年5 月31日14時9 分 許、14時10分許 ；新竹縣○○鄉 ○○路○段0000 0 號之渣打銀行 新豐分行自動櫃 員機；20,000元 、4,000 元，共 計24,000元（編 號8、9合併提領 ）             羅家濠將提 款卡交予己 ○○提款後 ，將領得款 項交予羅家 濠。       200 元（ 計算式： 10,000元 ×2％＝2 00元）     9 寅○○ 不詳詐欺集團成員於社群 網站FACEBOOK，張貼虛偽 販賣冷氣機訊息，致寅○ ○陷於錯誤，加入賣家提 供之私人通訊軟體LINE聯 繫後，於右列時間、地點 ，匯款右列金額，至右列 帳戶。                 107年5月 31日13時 52分許   臺中市○ 區○○○ 路○段00 0 號（兆 豐銀行北 臺中分行 ATM）    14,000元 臺灣中小企業 銀行帳號000- 00000000000  號帳戶（戶名 ：齊柏凱）     280 元（ 計算式： 14,000元 ×2％＝2 80元）    10 子○○ 不詳詐欺集團成員於社群 網站FACEBOOK，張貼虛偽 販賣冷氣機訊息，致子○ ○陷於錯誤，加入賣家提 供之私人通訊軟體LINE聯 繫後，於右列時間、地點 ，匯款右列金額，至右列 帳戶。                 107年5月 31日21時 12分許   新北市○ ○區○○ 路000 巷 00弄00號 5 樓（透 過網路銀 行轉帳） 10,000元 臺灣中小企業 銀行帳號000- 00000000000  號帳戶（戶名 ：齊柏凱）   己○○；107年5 月31日21時19分 許；新竹縣竹北 市縣○○路000  號之中華郵政竹 北光明郵局自動 櫃員機；10,000 元             羅家濠將提 款卡交予己 ○○提款後 ，將領得款 項交予羅家 濠。       200 元（ 計算式： 10,000元 ×2％＝2 00元）    11 乙○○ 不詳詐欺集團成員於社群 網站FACEBOOK，張貼虛偽 販賣冷氣機訊息，致乙○ ○陷於錯誤，加入賣家提 供之私人通訊軟體LINE聯 繫後，於右列時間、地點 ，匯款右列金額，至右列 帳戶。                 107年5月 31日19時 52分許   臺中市○ ○區○○ ○街0 號 （統一超 商鑫佳慶 門市ATM  ）       8,000元 臺灣中小企業 銀行帳號000- 00000000000  號帳戶（戶名 ：齊柏凱）   己○○；107年5 月31日20時6 分 許；新竹縣竹北 市縣○○路 000 號之中華郵政竹 北光明郵局自動 櫃員機；8,000  元             羅家濠將提 款卡交予己 ○○提款後 ，將領得款 項交予羅家 濠。       160 元（ 計算式： 8,000元  ×2％＝1 60元）    12 丑○○ 不詳詐欺集團成員於社群 網站FACEBOOK，張貼虛偽 販賣冷氣機訊息，致丑○ ○陷於錯誤，加入賣家提 供之私人通訊軟體LINE聯 繫後，於右列時間、地點 ，匯款右列金額，至右列 帳戶。                 107年6月 3 日12時 57分許   彰化縣○ ○市○○ 路○段00 0 號（中 華郵政員 林郵局AT M）      15,000元 彰化商業銀行 帳號000-0000 0000000000號 帳戶（戶名： 郭惠茹）     壬○；107年6月 3日13時1分許； 苗栗縣○○鎮○ ○路0000號之統 一超商自動櫃員 機；15,000元   羅家濠將提 款卡交予壬 ○提款後， 將領得款項 交予羅家濠 。         300 元（ 計算式： 15,000元 ×2％＝3 00元）     13 辰○○ 不詳詐欺集團成員於社群 網站FACEBOOK，張貼虛偽 販賣冷氣機訊息，致辰○ ○陷於錯誤，加入賣家提 供之私人通訊軟體LINE聯 繫後，於右列時間、地點 ，匯款右列金額，至右列 帳戶。                 107年6月 6 日18時 22分許   高雄市○ ○區○○ ○路0000 0 號（透 過網路銀 行轉帳） 15,000元 中華郵政臺北 南海郵局帳號 000-00000000 000000號帳戶 （戶名：丁義 修）         己○○；107年6 月6 日18時41分 許；臺中市○○ 區○○路000 號 之統一超商自動 櫃員機；15,000 元             羅家濠將提 款卡交予己 ○○提款後 ，將領得款 項交予羅家 濠。       300 元（ 計算式： 15,000元 ×2％＝3 00元）    14 丙○○ 不詳詐欺集團成員於社群 網站FACEBOOK，張貼虛偽 販賣冷氣機訊息，致丙○ ○陷於錯誤，加入賣家提 供之私人通訊軟體LINE聯 繫後，於右列時間、地點 ，匯款右列金額，至右列 帳戶。                 107年5月 30日13時 許       宜蘭縣○ ○鄉○○ 路○段00 號（統一 超商湯圍 門市ATM  ）       5,085元 華南商業銀行 帳號000-0000 00000000號帳 戶（戶名：張 雅惠）       己○○；107年5 月30日13時58分 許；新竹市○○ 路00號之新竹第 一信用合作社南 香山分社自動櫃 員機；5,000 元 羅家濠將提 款卡交予己 ○○提款後 ，將領得款 項交予羅家 濠。       100 元（ 計算式： 5,000 元 ×2％＝1 00元）    15 戌○○ 不詳詐欺集團成員於社群 網站FACEBOOK，張貼虛偽 販賣冷氣機訊息，致戌○ ○陷於錯誤，加入賣家提 供之私人通訊軟體LINE聯 繫後，而於右列時間、地 點，匯款右列金額，至右 列帳戶。               107年5月 30日13時 49分許   基隆市○ ○區○○ 路0 號（ 透過網路 銀行轉帳 ）       10,000元 華南商業銀行 帳號000-0000 00000000號帳 戶（戶名：張 雅惠）       己○○；107年5 月30日13時57分 許；新竹市○○ 路00號之新竹第 一信用合作社南 香山分社自動櫃 員機；10,000元  羅家濠將提 款卡交予己 ○○提款後 ，將領得款 項交予羅家 濠。       200 元（ 計算式： 10,000元 ×2％＝2 00元）    16 申○○ 不詳詐欺集團成員於社群 網站FACEBOOK，張貼虛偽 販賣冷氣機訊息，致申○ ○陷於錯誤，加入賣家提 供之私人通訊軟體LINE聯 繫後，於右列時間、地點 ，匯款右列金額，至右列 帳戶。                 107年6月 8 日11時 1 分許   臺中市漢 口路之某 統一超商 門市ATM  13,000元 合作金庫商業 銀行帳號000- 000000000000 0 號帳戶（戶 名：張珈瑄） 郭翊綺（起訴書 誤載為己○○） ；107 年6月8日 11時4 分許；新 竹縣○○鄉○○ 路00○00號之OK 超商自動櫃員機 ；13,000元     羅家濠將提 款卡交予壬 ○，壬○再 將提款卡交 由己○○於 107 年6月8 日10時32分 、33分許， 提領另案被 害人范煥埼 遭詐欺款項 2 萬元後， 再由己○○ 將提款卡交 予郭翊綺領 款。       無證據證 明己○○ 就此部分 有獲取報 酬或其他 利得。     17 卯○○ 不詳詐欺集團成員於社群 網站FACEBOOK，張貼虛偽 販賣冷氣機訊息，致卯○ ○陷於錯誤，加入賣家提 供之私人通訊軟體LINE聯 繫後，於右列時間、地點 ，匯款右列金額，至右列 帳戶。                 107年6月 4 日13時 5 分許   新竹縣○ ○市○○ 路○段00 0 號（透 過網路銀 行轉帳） 5,000元  元大銀行帳號 000-00000000 000000號帳戶 （戶名：古家 瑜）         辛○○；107年6 月4 日14時23分 許；新竹縣○○ 鄉○○路○段00 號之臺灣中小企 業銀行湖口分行 自動櫃員機；17 ,000元（含不詳 之人於同日14時 18分許，所匯入 之12,000元，此 部分不在起訴範圍）   羅家濠將提 款卡交予壬 ○，壬○再 將提款卡交 由辛○○領 錢，辛○○ 將領得款項 交予己○○ ，再由己○ ○轉交予羅 家濠。     100 元（ 計算式： 5,000元 ×2％＝10 0元）    18 午○○ 不詳詐欺集團成員於社群 軟體FACEBOOK，張貼虛偽 販賣立冷氣機訊息，致午 ○○陷於錯誤，加入賣家 提供之私人通訊軟體LINE 聯繫後，於右列時間、地 點，匯款右列金額，至右 列帳戶。               107年6月 4 日18時 27分許   金門縣○ ○鎮○○ 路0 號（ 中華郵政 金城郵局 ATM）    10,000元 元大銀行帳號 000-00000000 000000號帳戶 （戶名：古家 瑜）         辛○○（起訴書 誤載為己○○） ；107 年6月4日 18時37分許；新 竹縣○○鄉○○ 路00號之OK超商 新光銀行自動櫃 員機；10,000元 羅家濠將提 款卡交予壬 ○，壬○再 將提款卡交 由辛○○領 錢，辛○○ 將領得款項 交予己○○ ，再由己○ ○轉交予羅 家濠。     無證據證 明己○○ 就此部分 有獲取報 酬或其他 利得。   


附表二：
編號                     宣告刑及沒收  1 己○○三人以上共同以網際網路對公眾散布而犯詐欺取財罪，處有期徒刑壹年貳月。未扣案如附表一編號 1「報酬欄」所示之犯罪所得沒收，於全部或一部不能沒收或不宜執行沒收時，追徵其價額。  2 己○○三人以上共同以網際網路對公眾散布而犯詐欺取財罪，處有期徒刑壹年貳月。未扣案如附表一編號 2「報酬欄」所示之犯罪所得沒收，於全部或一部不能沒收或不宜執行沒收時，追徵其價額。  3 己○○三人以上共同以網際網路對公眾散布而犯詐欺取財罪，處有期徒刑壹年貳月。未扣案如附表一編號 3「報酬欄」所示之犯罪所得沒收，於全部或一部不能沒收或不宜執行沒收時，追徵其價額。  4 己○○三人以上共同以網際網路對公眾散布而犯詐欺取財罪，處有期徒刑壹年貳月。未扣案如附表一編號 4「報酬欄」所示之犯罪所得沒收，於全部或一部不能沒收或不宜執行沒收時，追徵其價額。  5 己○○三人以上共同以網際網路對公眾散布而犯詐欺取財罪，處有期徒刑壹年貳月。未扣案如附表一編號 5「報酬欄」所示之犯罪所得沒收，於全部或一部不能沒收或不宜執行沒收時，追徵其價額。  6 己○○三人以上共同以網際網路對公眾散布而犯詐欺取財罪，處有期徒刑壹年貳月。未扣案如附表一編號 6「報酬欄」所示之犯罪所得沒收，於全部或一部不能沒收或不宜執行沒收時，追徵其價額。  7 己○○三人以上共同以網際網路對公眾散布而犯詐欺取財罪，處有期徒刑壹年貳月。未扣案如附表一編號 7「報酬欄」所示之犯罪所得沒收，於全部或一部不能沒收或不宜執行沒收時，追徵其價額。  8 己○○三人以上共同以網際網路對公眾散布而犯詐欺取財罪，處有期徒刑壹年貳月。未扣案如附表一編號 8「報酬欄」所示之犯罪所得沒收，於全部或一部不能沒收或不宜執行沒收時，追徵其價額。  9 己○○三人以上共同以網際網路對公眾散布而犯詐欺取財罪，處有期徒刑壹年貳月。未扣案如附表一編號 9「報酬欄」所示之犯罪所得沒收，於全部或一部不能沒收或不宜執行沒收時，追徵其價額。  10 己○○三人以上共同以網際網路對公眾散布而犯詐欺取財罪，處有期徒刑壹年貳月。未扣案如附表一編號10「報酬欄」所示之犯罪所得沒收，於全部或一部不能沒收或不宜執行沒收時，追徵其價額。  11 己○○三人以上共同以網際網路對公眾散布而犯詐欺取財罪，處有期徒刑壹年貳月。未扣案如附表一編號11「報酬欄」所示之犯罪所得沒收，於全部或一部不能沒收或不宜執行沒收時，追徵其價額。  12 壬○三人以上共同以網際網路對公眾散布而犯詐欺取財罪，處有期徒刑壹年貳月。未扣案如附表一編號12「報酬欄」所示之犯罪所得沒收，於全部或一部不能沒收或不宜執行沒收時，追徵其價額。  13 己○○三人以上共同以網際網路對公眾散布而犯詐欺取財罪，處有期徒刑壹年貳月。未扣案如附表一編號13「報酬欄」所示之犯罪所得沒收，於全部或一部不能沒收或不宜執行沒收時，追徵其價額。  14 己○○三人以上共同以網際網路對公眾散布而犯詐欺取財罪，處有期徒刑壹年貳月。未扣案如附表一編號14「報酬欄」所示之犯罪所得沒收，於全部或一部不能沒收或不宜執行沒收時，追徵其價額。  15 己○○三人以上共同以網際網路對公眾散布而犯詐欺取財罪，處有期徒刑壹年貳月。未扣案如附表一編號15「報酬欄」所示之犯罪所得沒收，於全部或一部不能沒收或不宜執行沒收時，追徵其價額。  16 己○○三人以上共同以網際網路對公眾散布而犯詐欺取財罪，處有期徒刑壹年壹月。  17 辛○○三人以上共同以網際網路對公眾散布而犯詐欺取財罪，處有期徒刑壹年貳月。未扣案如附表一編號17「報酬欄」所示之犯罪所得沒收，於全部或一部不能沒收或不宜執行沒收時，追徵其價額。  18 己○○三人以上共同以網際網路對公眾散布而犯詐欺取財罪，處有期徒刑壹年壹月。